# 期后事项问题

提问人：奥迪特 11 时间：2017-02-14 17:32:09
陈老师你好，我们遇见一个期后调整/非调整事项的问题，公司股改基准日为 2016 年 8 月 31 日，申报报告基准日为 2016 年 10 月 31 日。
公司于 2016 年 12 月份完成改制，我们申报报告出具报告日期为 2017 年 1 月 5 日，针对改制事项，考虑到是发生在申报报告日之前，同时公司股改已于报告日之前完成，我们对此进行了期后事项调整，该调整是否可行？请指点。@chenyiwei

回答人：chenyiwei
不恰当。改制的完成是在资产负债表日之后，因此资产负债表日仍处于改制前的状态。最后一期资产负债表上的权益项目仍应按照原有限责任公司的权益结构反映。期后完成股改作为资产负债表日后非调整事项予以披露。